【裁判字號】    89,竹簡,371
【裁判日期】    891130
【裁判案由】    損害賠償
【裁判全文】
臺灣新竹地方法院民事判決  八十九度竹簡字第三七一號
    原      告  乙○○
    被      告  甲○○
右當事人間請求損害賠償事件，本院判決如左：
    主      文
被告應給付原告新台幣柒萬壹仟佰捌拾陸元，及自民國八十九年五月二十七日起至
清償日止，按年息百分之五計算之利息。
訴訟費用由被告負擔十分之六；餘由原告負擔。
    事實及理由
一、原告之聲明：被告應給付原告新台幣（下同）十一萬五千二百元，及自支付命令
    送達被告翌日起至清償日止，按年息百分之五計算之利息。
二、事實摘要：
  （一）原告主張：被告於民國八十九年三月十二日晚間九時三十分，駕駛車牌號碼
        為ＭＬ─六二三三號自用小客車，行經國道壹號高速公路苗栗三義路段一四
        九公里處北向車道，未保持安全距離，追撞原告所駕駛訴外人陳淑貞所有，
        車牌號碼為ＥＸ─０八三八號之自用小客車，致原告駕駛之自用小客車嚴重
        毀損，原告並因此支出修車費用十萬七千元及交通損失費用八千二百元，陳
        淑貞嗣將債權讓與原告行使，爰依侵權行為之相關規定請求被告應給付原告
        十一萬五千二百元，及自支付命令送達被告翌日起至清償日止，按年息百分
        之五計算之法定遲延利息等情。
  （二）被告則以：承認有過失，亦同意賠償交通損失費八千二百元，惟原告主張之
        修車費用過高，應以鑑定結果六萬三千一百八十六元為準，只願意賠償原告
        七萬一千三百八十六元等語，資為抗辯。
三、法院之判斷：
  （一）經查，兩造於前開時地發生車禍，而被告原應注意汽車行駛高速公路，前後
        兩車間應保持行車安全距離及隨時可以煞停之距離，而當時又無不能注意之
        情事，竟疏未保持安全距離，致見前方車輛剎車，仍未能煞停而撞及原告所
        駕駛訴外人陳淑貞所有，車牌號碼為ＥＸ─０八三八號之自用小客車，並使
        該車受有損害，而陳淑貞嗣將對被告之債權讓與原告等情，為兩造所不爭，
        並有內政部警政署國道公路警察局道路交通事故調查報告表、國道公路警察
        局道路交通事故調查筆錄、汽車行車執照執照影本、陳淑貞出具之讓與書附
        卷足參，應堪信為真實。
  （二）按因故意或過失，不法侵害他人之權利者，負損害賠償責任；不法毀損他人
        之物者，被害人得請求賠償其物因毀損所減少之價額；負損害賠償責任者，
        除法律另有規定或契約另有訂定外，應回復他方損害發生前之原狀。因回復
        原狀而應給付金錢者，自損害發生時起，加給利息。第一項情形，債權人得
        請求支付回復原狀所必要之費用，以代回復原狀。民法第一百八十四條第一
        項前段、第一百九十六條、第二百一十三條分別定有明文。次按汽車行駛高
        速公路，應保持前後兩車間之行車安全距離，高速公路交通管制規則第六條
        第一項及該項附表規定甚明；又汽車在同一車道行駛時，除超越前車外，後
        車與前車之間應保持隨時可以煞停之距離，道路交通安全規則第九十四條第
        一項定有明文。本件被告在高速公路行駛，自應注意與前車保持行車安全距
        離及隨時可以煞停之距離，且依當時之情況，亦無不能注意之情形，其竟疏
        於注意，未保持安全距離，致煞車不及追撞前車，導致原告所駕駛之車輛受
        損，其行為自有過失，且與原告之損害間有相當因果關係，自應負侵權行為
        損害賠償責任，是原告請求被告應負損害賠償之責，為有理由，應予准許。
  （三）原告雖提出統一發票以證明確實支付十萬七千元修繕，然被告則爭執修繕費
        用過高，經查，系爭車牌號碼為ＥＸ─０八三八號自用小客車係於八十五年
        四月二十七日發照使用，距離本件事故發生之時已將近四年，原告以新零件
        更換舊零件之零件折舊部分，非屬必要費用，應予扣除，又本件車輛修理費
        用經函送台灣區汽車修理工業同業公會鑑定結果，認為扣除折舊後以六萬三
        千一百八十六元（包含零件一萬零二百八十六元，已扣除折舊，工資五萬二
        千九百元）為合理，亦有該會八十九年十一月十四日區汽工（同）字第一一
        一四一號函在卷可稽，因該同業工會對於汽車修繕之技術及知識具專業性，
        且立於客觀之角度，鑑定結果應堪採信，是以原告所得請求之修繕費用應為
        六萬三千一百八十六元。至原告主張因修繕前開自用小客車，有十天之時間
        搭乘計程車上下班，單程為四百一十元等情，為被告所不爭，且被告亦表示
        同意支付，依上開標準計算，原告共支出八千二百元之交通費用。綜上所述
        ，原告所得請求之金額，應以七萬一千三百八十六元（亦即修繕費用六萬三
        千一百八十六元加上交通費用八千二百元）為適當。
  （四）從而，原告依侵權行為之法律關係，請求被告應給付原告七萬一千三百八十
        六萬元，及自支付命令繕本送達被告翌日即八十九年五月二十七日起至清償
        日止，為有理由，應予准許，逾此範圍即屬無據，應予駁回。
據上論結：本件原告之訴，為一部有理由，一部無理由，依民事訴訟法第七十九條但
書判決如主文。
中      華      民      國    八十九    年    十一    月      三十      日
                                  臺灣新竹地方法院新竹簡易庭
~B法      官  雷雅雯
右為正本係照原本作成。
如對本判決上訴，須於判決送達後廿日內向本院提出上訴狀。
~B法院書記官  洪儷容
中      華      民      國    八十九    年    十一     月      三十     日


司法院資訊處製作；財團法人民間司法改革基金會備份。
